臺灣桃園地方法院刑事判決　　　　　　　 100年度簡字第76號
公　訴　人　臺灣桃園地方法院檢察署檢察官
被　　　告　陳正雄
上列被告因違反入出國及移民法案件，經檢察官提起公訴（97年
度偵字第4373號），經被告於本院訊問時自白犯行，經本院合議
庭裁定改由受命法官逕以簡易判決處刑，本院判決如下：
    主  文
陳正雄共同在機場以交付證件，利用航空器運送非運送契約應載
之人至他國，處有期徒刑肆月，如易科罰金，以銀元佰元即新
臺幣玖佰元折算壹日，減為有期徒刑貳月，如易科罰金，以銀元
佰元即新臺幣玖佰元折算壹日。
    事實及理由
一、本件犯罪事實、證據及應適用之法條，除引用檢察官起訴書
    （如附件）之記載外，並補充：
 (一) 本件犯罪事實，業據被告陳正雄於本院準備程序中坦承不
      諱（見本院100 年度訴緝字第22號100 年4 月19日準備程
      序筆錄第2 、3 頁）。
 (二) 按被告行為後，入出國及移民法業經修正公布並自97年8
      月1 日起施行，關於修正前入出國及移民法第53條之罪，
      已移至新法第73條，並增加非法移民之目的地為「我國」
      之規定，且其法定刑部分，已由修正前「處三年以下有期
      徒刑、拘役或科或併科新臺幣一百萬元以下罰金。」，修
      正為「處五年以下有期徒刑，得併科新臺幣二百萬元以下
      罰金。」，此項變更自屬刑法第2條 之法律變更，經比較
      修正前後入出國及移民法之規定，修正前入出國及移民法
      第53條第1 項之規定對被告較為有利，自應適用修正前入
      出國及移民法第53條第1 項。
 (三) 又按被告行為後，刑法部分條文業於94年2 月2 日修正公
      布，定於95年7 月1 日起施行。按行為後法律有變更者，
      適用行為時之法律，但行為後之法律有利於行為人者，適
      用最有利於行為人之法律，刑法第2 條第1 項定有明文，
      茲本條係規範行為後法律變更所生新舊法律比較適用之準
      據法，本身尚無新舊法比較之問題，於新法施行後，應一
      律適用新法第2 條第1 項之規定，為「從舊從輕」之比較
      。而本次法律變更，比較時應就罪刑有關之共犯、未遂犯
      、想像競合犯、牽連犯、連續犯、結合犯，以及累犯加重
      、自首減輕暨其他法定加減原因（如身分加減）與加減例
      等一切情形，綜其全部罪刑之結果而為比較（最高法院95
      年5 月23日95年度第8 次刑事庭會議決議參照），茲就本
      案相關法律變更比較如下：
    1.就修正之罰金刑最低度部分，由修正前刑法第33條第5 款
      規定為銀元1 元以上，並依罰金罰鍰提高標準條例第1 條
      前段提高10倍為銀元10元（折算為新台幣30元）以上，修
      正後刑法第33條第5 款則提高為新台幣1 千元以上，以百
      元計算之，以行為時法較有利於被告。
    2.修正後刑法第28條關於成立共同正犯之標準，將原來共同
      正犯之共同「實施」犯罪，改為共同「實行」犯罪，剔除
      完全未參與犯罪相關行為「實行」之「陰謀共同正犯」及
      「預備共同正犯」，是修正後之共同正犯之可罰性要件之
      範圍業已限縮，乃屬行為可罰性要件之變更，自應比較新
      舊法。惟不論適用修正前後之刑法第28條規定，被告均成
      立共同正犯，故修正後之刑法並非較有利於被告。
    3.經上開綜合比較之結果，前開修正部分，以行為時法有利
      於被告，自應依修正後刑法第2 條第1 項前段之規定，適
      用行為時法。
 (四) 爰審酌被告以交付登機證之方式，運送非運送契約應載之
      人前往美國，助長偷渡歪風，紊亂國際間管制入出境秩序
      ，所為非是，惟被告於犯後終能坦承犯行表示悔悟，兼衡
      其犯罪目的、品行、智識程度等一切情狀，量處如主文所
      示之刑，並諭知易科罰金之折算標準。再中華民國九十六
      年罪犯減刑條例業於96年7 月4 日公布，並於同年月16日
      施行，本件被告犯罪時間在96年4 月24日以前，且無該條
      例所規定不得減刑之情形，爰依該條例第2 條第1 項第3
      款規定減其宣告刑2 分之1 。又被告行為後，關於易科罰
      金之折算標準部分，刑法亦有修正，修正前刑法第41條第
      1 項前段規定得以銀元1 元以上3 元以下折算一日，並依
      修正前罰金罰鍰提高標準條例第2 條之規定提高一百倍後
      ，為銀元1 百元以上3 百元以下（即新臺幣3 百元以上9
      百元以下）折算一日，修正後刑法第41條第1 項前段則修
      正為得以新臺幣1 千元、2 千元或3千 元折算一日，新舊
      法比較之後，以修正前規定對被告為有利，併依上開減刑
      條例第9 條及修正前刑法第41條第1項 前段、修正前罰金
      罰鍰提高標準條例第2 條，就被告減得之刑諭知易科罰金
      之折算標準。
二、依刑事訴訟法第449 條第2 項、第3 項、第454 條第2 項，
    修正前入出國及移民法第53條第1 項，刑法第11條前段、第
    2 條第1 項前段，修正前刑法第28條、第41條第1 項前段，
    修正前罰金罰鍰提高標準條例第2 條，中華民國九十六年罪
    犯減刑條例第2 條第1 項第3 款、第7 條、第9 條，逕以簡
    易判決處刑如主文。
如不服本件判決，得自判決送達後10日內，向本院提起上訴。
中    華    民    國   100    年    4     月    22    日
                  刑事第一庭    法  官  林虹翔
以上正本證明與原本無異。
如不服本判決，應於判決送達後10日內向本院提出上訴狀（應附
繕本）。
                                書記官  劉宗源
中    華    民    國  100     年    4     月    22    日
附錄本案論罪科刑依據之法條：
修正前入出國及移民法第53條
在機場、港口以交換、交付證件或其他非法方法，利用航空器、
船舶或其他運輸工具運送非運送契約應載之人至他國者，處3 年
以下有期徒刑、拘役或科或併科新臺幣100 萬元以下罰金。
前項之未遂犯，罰之。